Inventaris van het archief van het Consulentschap Openluchtrecreatie Ressort Zuid-West, 1965-1982
Nationaal Archief, Den Haag
Consulentschap Openluchtrecreatie Ressort Zuid-West
Openluchtrecreatie Zuid-West
1965-1982
5323
0.60 meter; 19 inventarisnummers.
Normale geschreven, getypte en gedrukte documenten, geen bijzondere handschriften.
Nationaal Archief, Den Haag
Consulentschap Openluchtrecreatie Ressort Zuid-West, 1965-1982
Het archief bevat stukken betreffende het voorbereiden, medevaststellen en evalueren van beleid op het gebied van de openluchtrecreatie.
Archiefvorming
Geschiedenis van de archiefvormer
De historische achtergronden en ontwikkelingen van het Consulentschap Openluchtrecreatie Ressort Zuid-West zijn uitgebreid beschreven in de volgende publicatie:
51 Openluchtrecreatie. Een institutioneel onderzoek naar het beleidsterrein openluchtrecreatie over de periode 1945-1996 (samenstelling: drs. R. van der Wal; ISBN 90-74442-60-9), 's-Gravenhage 1998.
Geschiedenis van het archiefbeheer
De verwerving van het archief
Het archief is krachtens bepalingen van de Archiefwet overgebracht.
Inhoud en structuur van het archief
15.08; 3.11
Selectie en vernietiging
Bij het begin van de bewerking werd voor de selectie eerst als richtlijn gebruik gemaakt van de Selectielijst voor de neerslag van de handelingen van de minister van Landbouw, Natuurbeheer en Visserij en van de onder hem ressorterende actoren op het beleidsterrein Openluchtrecreatie over de periode 1945 - 1996, vastgesteld door de staatssecretaris van Onderwijs, Cultuur en Wetenschappen en de minister van Landbouw, Natuurbeheer en Visserij, kenmerk 3 augustus 1999/R&B/OSTA/99/469, Stcrt. 10-11-1999, nr. 216. Vanaf november 2005 is gebruik gemaakt van de selectielijst voor de neerslag van de handelingen van de minister van Volksgezondheid, Welzijn en Sport en de onder hem ressorterende actoren op het beleidsterrein Openluchtrecreatie in de periode 1946 - 1983, vastgesteld door de staatssecretaris van Onderwijs, Cultuur en Wetenschap en de minister van Volksgezondheid, Welzijn en Sport, kenmerk 14 september 2005/Nr. C/S&A/05/1918, Stcrt. 30 november 2005, nr. 233 / pag. 12.
Ordening van het archief
Het archief is allereerst ingedeeld naar beleidsterrein. Met een beleidsterrein wordt bedoeld een afgebakend onderwerp van overheidsbemoeienis, in dit geval dus "Openluchtrecreatie".
Per beleidsterrein is het archief onderverdeeld naar handeling. Per handeling zijn de beschrijvingen van de dossiers vermeld. Een handeling wordt verricht door een actor ter uitvoering van een taak, of op grond van een wettelijke bevoegdheid. Een actor is een overheidsinstelling die bevoegd is zelfstandig op te treden (bijvoorbeeld een minister) binnen het beleidsterrein. Op een beleidsterrein treden meerdere actoren handelend op.
Aanwijzingen voor de gebruiker
Openbaarheidsbeperkingen
Volledig openbaar.
Materiële beperkingen
Andere toegang
Het archief was aanvankelijk beschreven in de Institutionle Toegang: 5.051, Gegevensbestanden van het Consulentschap Openluchtrecreatie Ressort Zuid-West van het Ministerie van Cultuur, Recreatie en Maatschappelijk Werk met betrekking tot het beleidsterrein Openluchtrecreatie over de periode 1965 - 1982.
Aanvraaginstructie
Openbare archiefstukken kunnen online worden aangevraagd en gereserveerd. U kunt dit ook via de terminals in de studiezaal van het Nationaal Archief doen. Om te kunnen reserveren dient u de volgende stappen te volgen:
U maakt een profiel aan op www.gahetna.nl, en logt vervolgens in
Via de archiefinventaris (alleen de beschrijvingen met rode nummers) selecteert u het gewenste archiefstuk door op de knop 'Reserveren' te klikken
In het volgende scherm geeft u aan op welke dag u het archiefstuk wilt inzien
Indien u zich bevindt in de studiezaal en een tafelnummer heeft ontvangen kunt u dit nummer vermelden. Als u geen tafelnummer heeft kunt u tafelnummer 777 laten staan
Vervolgens bevestigt u uw reservering door deze te versturen.
Verwant materiaal
Beschikbaarheid van kopieën
Beschrijving van de series en archiefbestanddelen
- Openluchtrecreatie 1945-1996, 051
  - Het voorbereiden, medevaststellen, coördineren en evalueren van het beleid inzake de openluchtrecreatie. 1945-, 1
    Actor: Minister van Landbouw, Natuurbeheer en Visserij en taakvoorgangers
    Bron: Begrotingen.
    Datum: 09-11-1999
    - Vergaderstukken van het consulentenoverleg (ontvangen van de Hoofdafdeling Openluchtrecreatie)., 1969-1982; 10-22
      - 1969-1971, 22; -1.855.3
      - 1972, 13; -1.855.3; pak
      - 1973, 14; -1.855.3; pak
      - 1974, 15; -1.855.3
      - 1975, 16; -1.855.3; pak
      - 1976-1977, 17; -1.855.3; pak
      - 1978 mrt. - juni 1978, 10; -1.855.3; pak
      - 1978 sep. - dec. 1978, 11; -1.855.3
      - 1979, 12; -1.855.3
      - 1980, 18; -1.855.3; pak
      - 1981, 19; -1.855.3; pak
      - 1982 feb. - apr.., 20; -1.855.3; pak
      - 1982 aug. - dec.., 21; -1.855.3; pak
    - Bilateraal Overleg (overleg tussen de Hoofdafdeling Openluchtrecreatie en het Consulentschap Zuid-West)., 1974-1981; 8; La II/9
    - Verslagen van het intern overleg (ressortoverleg)., 1976; 2; - 1.855.3
  - Het opstellen van periodieke verslagen inzake de openluchtrecreatie. 1945-, 3
    - Week- en maandberichten., 1974-1981; 1; 1.855.3
  - Het, in overeenstemming met andere betrokken ministers, opstellen en vaststellen van structuurschema's inzake de openluchtrecreatie. 1962-, 10
    Grondslag: Wet op de ruimtelijke ordening, 5 juli 1962 (Stb. 1962, 286), art. 2a.
    Wet op de openluchtrecreatie 25 maart 1994 (Stb. 1994, 300), art. 27.
    - Het leveren van bijdragen aan het Structuurschema Openluchtrecreatie 1980 - 1981., 3; -1.855.3; pak
  - Het, in overeenstemming met de andere betrokken ministers, jaarlijks opstellen en vaststellen van een voortschrijdend meerjarenplan, ter voorbreiding en verwezenlijking van het rijksbeleid inzake de openluchtrecreatie. 1971-1983, 11
    Grondslag: Coördinatiebeschikking openluchtrecreatie 1975, art. 2, lid 2 en 3.
    - Het leveren van bijdragen aan de totstandkoming van meerjarenplannen op het gebied van openluchtrecreatie., 1965-1977; 5-6
      - Provincie Zeeland, 1965-1971, 5; -1.855.3
      - Provincie Zuid-Holland, 1971-1977, 6; -1.855.3